臺灣嘉義地方法院刑事判決　　　　　　　 96年度易字第484號
公　訴　人　臺灣嘉義地方法院檢察署檢察官
被　　　告　甲○○
上列被告因竊盜案件，經檢察官提起公訴（九十六年度偵字第五
七二二號），本院合議庭裁定由受命法官獨任進行簡式審判程序
而為判決如下：
    主  文
甲○○犯攜帶兇器竊盜罪，累犯，處有期徒刑捌月，扣案之尖形
起子壹支沒收；又犯攜帶兇器竊盜罪，累犯，處有期徒刑捌月，
扣案之尖形起子壹支沒收；應執行有期徒刑壹年貳月，扣案之尖
形起子壹支沒收。
    事  實
一、甲○○前於民國九十一年間因偽造文書案件，經臺灣高雄地
    方法院九十一年度鳳簡字第九一四號判決判處有期徒刑二月
    ，如易科罰金以銀元三百元折算一日，緩刑二年確定，緩刑
    旋經本院九十三年度撤緩字第一號裁定撤銷，九十三年五月
    十日執行易科罰金完畢（於本案構成累犯）。九十二年間因
    竊盜案件，經臺灣高雄地方法院九十二年度易字第一三三五
    號判決判處有期徒刑六月，如易科罰金以銀元三百元折算一
    日確定，九十三年三月二十九日執行易科罰金完畢（於本案
    構成累犯）。九十五年間因不能安全駕駛動力交通工具而駕
    駛之公共危險案件，經臺灣高雄地方法院九十五年度交簡字
    第二八二二號判決判處有期徒刑三月，如易科罰金以銀元三
    百元折算一日確定，尚未執行（於本案不構成累犯）。(一)、
    甲○○於九十六年七月十四日下午三時三十分許，駕駛牌照
    號碼ＣＵ－八八七三號自用小客車，至嘉義縣東石鄉東石漁
    人碼頭停車場停放車輛，其見停車場內停放有丙○○管領之
    牌照號碼一九七五－ＬＳ號自用小客車，有機可乘，竟不知
    悔改，意圖為自己不法之所有，攜帶其所有客觀上足以對人
    體造成危害之兇器即尖形起子一支（起訴書贅載六角扳手一
    支），撬開該自用小客車車門，竊取其內白色防水手提袋一
    個（內有置放現金新臺幣五千一百元，身分證、健保卡、信
    用卡、提款卡各一張之墨綠色錢包一個，另有ＯＫＷＡＰ牌
    行動電話一具，吸油面紙一包，口紅一條，海苔餅乾四包，
    鑰匙一支，私章一枚），得手後將現金取出置放在自己身上
    ，又將上開行動電話一具，吸油面紙一包、口紅一條、海苔
    餅乾四包取出置放在自己所駕駛之牌照號碼ＣＵ－八八七三
    號自用小客車上，其餘物品因認無利用價值，遂丟棄至堤防
    外側。(二)、嗣甲○○見停車場內停放有乙○○所管領之牌照
    號碼三二六二－ＳＶ號自用小客車，有機可乘，乃另行起意
    ，意圖為自己不法之所有，攜帶前開尖形起子一支撬開該自
    用小客車車門，竊取其內咖啡色小皮夾一個（內有九如鄉農
    會ＶＩＰ卡、臺南市消費合作社購買證、中國信託信用卡、
    玉山銀行信用卡、世華銀行信用卡、身分證各一張），得手
    後因認無利用價值，遂丟棄至堤防外側。適海巡署岸巡四總
    隊東石安檢所人員曾禹璋在該處執行巡邏勤務，目擊甲○○
    竊取牌照號碼三二六二－ＳＶ號自用小客車經過，隨即報警
    逮捕甲○○，當場扣得甲○○所有供實施前開竊盜行為之上
    述尖形起子一支，另又在甲○○所駕車上起出白色棉質手套
    一副、手電筒二支、一字螺絲起子一支、十字螺絲起子一支
    。
二、案經嘉義縣警察局朴子分局報告臺灣嘉義地方法院檢察署檢
    察官偵查起訴。
    理  由
一、本件被告甲○○所涉犯者為刑法第三百二十一條第一項第三
    款法定刑為「六月以上、五年以下有期徒刑」之加重竊盜罪
    ，非死刑、無期徒刑、最輕本刑為三年以上有期徒刑之罪或
    高等法院管轄第一審案件。本院行準備程序中，被告就被訴
    事實為有罪之陳述，經告知簡式審判程序之旨，並聽取檢察
    官及被告之意見後，本院爰依刑事訴訟法第二百七十三條之
    一第一項裁定由受命法官獨任進行簡式審判程序。因此，本
    件簡式審判程序之證據調查依刑事訴訟法第二百七十三條之
    二規定不受同法第一百五十九條第一項、第一百六十一條之
    二、第一百六十一條之三、第一百六十三條之一及第一百六
    十四條至第一百七十條規定之限制，此合先敘明。
二、上揭犯罪事實，業據被告坦承不諱（本院卷第二十一頁審理
    筆錄），核與被害人丙○○、乙○○等於警訊時指陳失竊情
    節相符（警卷第六頁至第十頁調查筆錄），且經證人即在場
    目擊竊盜經過之曾禹璋於警訊時供述屬實（警卷第十一頁至
    第十二頁調查筆錄），復有搜索扣押筆錄、扣押物品目錄表
    、贓物認領保管單、扣押物照片等（警卷第十三頁至第二十
    一頁），以及扣案之尖形起子一支可資佐證。因之，被告自
    白與事實相符，事證明確，其犯行堪予認定。
三、扣案之尖形起子，長約十四公分，金屬材質，前端尖銳，足
    以對人體造成危害，業據本院當庭勘驗屬實，製有勘驗筆錄
    足考（本院第二十二頁至第二十三頁審判筆錄），係屬刑法
    上所稱之兇器無疑。核被告如事實欄(一)、(二)所示攜帶兇器竊
    取他人財物之所為，均係犯刑法第三百二十一條第一項第三
    款之攜帶兇器加重竊盜罪。被告之竊盜行為，時間先後可分
    ，侵害法益迥不相同，應分論併罰。公訴人認被告於緊接時
    地實施犯行，應構成接續犯，固非無的。惟按「數行為於同
    時同地或密切接近之時地實施，侵害同一之法益，各行為之
    獨立性極為薄弱，依一般社會健全觀念，在時間差距上，難
    以強行分開，在刑法評價上，以視為數個舉動之接續施行，
    合為包括之一行為予以評價，較為合理，則屬接續犯，而為
    包括之一罪。」最高法院八十六年台上字第三二九五號判例
    可資參照。經查，依現場目擊證人曾禹璋所述，其係見到被
    告撬開被害人乙○○所管領自用小客車車門並竊取其內財物
    ，始報警逮捕被告（警卷第十一頁至第十二頁調查筆錄）。
    準此，被告甫竊取乙○○所管領物品即遭逮捕，其竊取丙○○所管領物品之行為自屬在先，被告竊盜行為顯有先後之分
    ，而非同時竊取二車內之物品。又依被害人丙○○、乙○○
    之供述，其等財物乃置放在自各管領之自用小客車上，被告
    竊盜行為所侵害之二被害人財產管領法益，顯然可分，要非
    「同一」。被告犯罪行為所侵害之法益既屬可分，並非相同
    ，自與接續犯以侵害「同一」法益之前提要件，迥不相同，
    並無構成接續犯之餘地，公訴人此部分見解應予更正。
四、另查，被告前於九十一年間因偽造文書案件，經臺灣高雄地
    方法院九十一年度鳳簡字第九一四號判決判處有期徒刑二月
    ，如易科罰金以銀元三百元折算一日，緩刑二年確定，緩刑
    旋經本院九十三年度撤緩字第一號裁定撤銷，九十三年五月
    十日執行易科罰金完畢；九十二年間因竊盜案件，經臺灣高
    雄地方法院九十二年度易字第一三三五號判決判處有期徒刑
    六月，如易科罰金以銀元三百元折算一日確定，九十三年三
    月二十九日執行易科罰金完畢等情，有臺灣嘉義地方法院檢
    察署刑案資料查註紀錄表、臺灣高等法院被告前案紀錄表在
    卷可按（偵查前案卷宗，本院卷第六頁至第八頁），其受有
    期徒刑之執行完畢，五年以內故意再犯本件有期徒刑以上之
    罪，為累犯，應依刑法第四十七條第一項規定，加重其刑。
    爰依被告之陳述（本院卷第二十五頁審判筆錄）及前開前案
    紀錄資料，審酌被告年富力盛，不知進取，貪圖他人財物之
    犯罪動機及目的；犯罪時未受明確之刺激；獨自一人以自備
    尖形起子之兇器竊盜自用小客車內財物之手段；離婚，三名
    子女，子女均由前妻撫養，僅母親健在之生活狀況；前有偽
    造文書、竊盜、公共危險等前科，品行不佳；高職畢業之智
    識程度；與被害人等素不相識；犯行破壞社會治安，造成被
    害人諸多不便，違反注意義務重大；犯罪後尚能坦承犯行之
    態度等一切情狀，分別判處如主文所示之刑，並定其應執行
    之刑，以示懲儆。
五、扣案之尖形起子一支，為被告所有供本件竊盜所用之物品，
    業據其供陳在卷（本院卷第二十四頁審判筆錄），應依刑法
    第三十八條第一項第二款規定宣告沒收。其餘扣案物品，因
    證人曾禹璋證稱，被告犯案時僅使用尖形起子一支撬開車門
    （警卷第十一頁調查筆錄），本院亦未查有其他積極證據得
    認被告確曾使用其餘扣案物品實施竊盜，爰不另宣告沒收。
據上論斷，應依刑事訴訟法第二百七十三條之一第一項、第二百
九十九條第一項前段，刑法第三百二十一條第一項第三款、第五
十一條第五款、第四十七條第一項、第三十八條第一項第二款，
判決如主文。
本案經檢察官陳慧玲到庭執行職務。
中　　華　　民　　國　　96　　年　　7 　　月　　31　　日
                        刑事第五庭  法  官  張道周
上列正本證明與原本無異。
如不服本判決，應於判決送達後十日內向本院提出上訴狀，上訴
書狀依法應敘述具體理由，如未敘述具體理由者，應於上訴期間
屆滿後二十日內補提理由書於本院（均應附繕本）。告訴人或被
害人如對於本判決不服者，應具備理由請求檢察官上訴，其上訴
期間之計算係以檢察官收受判決正本之日期為準。
中　　華　　民　　國　　96　　年　　7 　　月　　31　　日
                                    書記官  黃意雯
附記本判決之論罪法條全文
刑法第三百二十一條第一項第三款
犯竊盜罪而有左列情形之一者，處六月以上、五年以下有期徒刑
：
三、攜帶兇器而犯之者。
